【裁判字號】    99,上訴,335
【裁判日期】    990222
【裁判案由】    違反毒品危害防制條例
【裁判全文】
臺灣高等法院高雄分院刑事判決         99年度上訴字第335號
上  訴  人
即  被  告  甲○○
上列上訴人因違反毒品危害防制條例案件，不服臺灣高雄地方法
院98年度審訴字第4892號中華民國99年1 月25日第一審判決（起
訴案號：臺灣高雄地方法院檢察署98年度毒偵字第6855號），提
起上訴，本院判決如下：
     主  文
上訴駁回。
     理  由
一、按不服地方法院之第一審判決而上訴者，應向管轄第二審之
    高等法院為之。上訴書狀應敘述具體理由。第二審法院認為
    上訴書狀未敘述理由，應以判決駁回之，刑事訴訟法第361
    條第1 項、第2 項、第367 條前段定有明文。
二、本件上訴人即被告經原審論以施用第1 級毒品罪，判處有期
    徒刑11月後，於民國99年2 月1 日具狀提起上訴，上訴理由
    狀僅言：科刑時應以行為人之責任為基礎，並審酌一切情狀
    ，尤應注意刑法第57條之規定情狀為科刑輕重標準，若犯罪
    情狀顯可憫恕，得依刑法第59條減輕其刑；本件被告已自白
    犯罪，目前已未再施用毒品，對於之前誤結交損友所需施用
    毒品已深感後悔，原判決量刑過重。又被告未全程在場見證
    檢驗過程，其檢驗程序是否有未調查明確及清楚之瑕疵，原
    審並未仔細查明云云。
三、查上訴人甲○○前於民國89年間，因施用毒品案件，經原審
    法院裁定送觀察、勒戒後，認無繼續施用毒品之傾向，於90
    年2 月21日釋放出所，並經臺灣高雄地方法院檢察署檢察官
    為不起訴處分確定。復於前開觀察、勒戒執行完畢後5 年內
    之94年間，因施用毒品案件，經本院判處有期徒刑8 月確定
    ，於96年2 月12日縮刑期滿執行完畢。詎其仍不知悔改並戒
    絕毒癮，猶基於施用第一級毒品海洛因之犯意，於98年11月
    1 日上午10時許，在其位於高雄縣路竹鄉○○村○○路635
    巷10號住處內，以注射之方式，施用第一級毒品海洛因1 次
    等事實，已據原判決引據(一)高雄市立凱旋醫院98年11月16日
    濫用藥物尿液檢驗報告、毒品案件尿液送驗編號與真實姓名
    對照表各1 份。(二)高雄市立凱旋醫院98年11月10日濫用藥物
    成品檢驗鑑定書1 份、扣案之海洛因1 包（驗前淨重0.053
    公克，驗餘淨重0.042 公克）(三)被告之自白。認定犯罪事實
    明確，並審酌被告係累犯，施用毒品之行為不僅戕害自身身
    心健康，亦間接影響社會治安，被告前經觀察、勒戒後，仍
    未能戒斷毒癮，復又3 次再犯毒品案件經判處徒刑確定，且
    前有多次違反肅清煙毒條例之前科等情（有臺灣高等法院被
    告前案紀錄表在卷可稽），顯見其對毒品之依賴情形非輕，
    並考量被告犯後坦承犯行等一切情狀，量處有期徒刑11月，
    理由均已詳載於判決中，被告既已自白犯罪，其尿液驗又係
    透過酵素免疫法初步篩檢，並以氣相層析質譜法確認鑑定，
    程序堪稱嚴謹，上訴人於原審中亦未曾爭執尿液檢驗程序之
    合法性，是上揭上訴理由所指情事並不存在；且其有多次犯
    罪前科，本次除有施用犯行外，並同時扣獲海洛因毒品一包
    ，客觀上並無情堪憫恕情事甚明，是原判決認事用法均無不
    合，上揭上訴理由顯既未針對原判決有何不當或違法情事敘
    述具體理由。按之上開規定，上訴人之上訴顯屬違背法律上
    之程式，應由本院依同法第367 條前段、第372 條規定，不
    經言詞辯論逕行判決如主文。
中    華    民    國    99    年    2     月    22    日
                  刑事第八庭    審判長法  官  洪兆隆
                                      法  官  張盛喜
                                      法  官  郭玫利
以上正本證明與原本無異。
如不服本判決應於收受本判決後10日內向本院提出上訴書狀，其
未敘述上訴理由者，並得於提起上訴後10日內向本院補提理由書
狀（均須按他造當事人之人數附繕本）「切勿逕送上級法院」。
中    華    民    國    99    年    2     月    22    日
                                      書記官  吳福連

司法院資訊處製作；財團法人民間司法改革基金會備份。
